【裁判字號】    97,訴,4576
【裁判日期】    971128
【裁判案由】    毒品危害防制條例
【裁判全文】
臺灣板橋地方法院刑事判決              97年度訴字第4576號
公  訴  人  臺灣板橋地方法院檢察署檢察官
被      告  甲○○
                    （現另案於臺灣宜蘭監獄執行中）
上列被告因違反毒品危害防制條例案件，經檢察官提起公訴（97
年度毒偵字第6486號），本院裁定改依簡式審判程序審理，判決
如下：
    主  文
甲○○施用第一級毒品，累犯，處有期徒刑拾月，扣案之煙蒂貳
個均沒收；又施用第二級毒品，累犯，處有期徒刑陸月。應執行
有期徒刑壹年貳月，扣案之煙蒂貳個均沒收。
    事  實
一、本件犯罪事實及證據，除犯罪事實部分應補充：「甲○○係
    於民國97年7 月27下午2 時許，在其位於臺北縣蘆洲市○○
    路7 號住處內，以將海洛因置於香菸內以抽菸之方式施用第
    一級毒品海洛因1 次；及於同日下午某時，以將甲基安非他
    命置入玻璃球吸食器內燒烤產生煙霧吸食之方式施用第二級
    毒品甲基安非他命1 次（起訴書就被告施用毒品時、地、方
    式略載部分應予補正）」；證據部分另補充：被告於本院所
    為之自白為證外，餘均引用如附件起訴書之記載。
二、核被告甲○○所為，係犯毒品危害防制條例第10條第1 項、
    第2 項之施用第一級、第二級毒品罪。其於施用毒品前後之
    持有毒品犯行，為其高度之施用行為所吸收，不另論罪。被
    告所犯上開二罪，犯意有別，行為互殊，應分論併罰。查被
    告有如起訴書所載之犯罪科刑執行前科，有臺灣高等法院被
    告前案紀錄表1 份附卷可按，其於受有期徒刑執行完畢後，
    5 年內再故意犯本件有期徒刑以上之罪，均為累犯，均依法
    加重其刑。爰審酌被告明知施用毒品為法所禁止之行為，竟
    仍不知戒除毒癮，再為本件施用第一級、第二級毒品之犯行
    ，其犯罪動機、手段、目的均殊非可取，所為嚴重危害自己
    身心健康，並造成社會問題，惟其犯罪後已坦承犯行，態度
    良好等一切情狀，分別量處如主文所示之刑，並定其應執行
    刑，以資懲儆。至扣案之煙蒂2 個係被告所有用以施用第一
    級毒品海洛因所用之物，業據其供認在卷，爰均依法沒收之
    。另扣案之提撥器1 支被告否認係其所有，辯稱係同時為警
    查獲之嫌犯蔡炳勇所有，核其所辯與卷附扣押物品目錄表之
    記載相符，此外，亦查無任何積極證據足以證明上開提撥器
    1 支確為被告所有，就此部分爰不宣告沒收。
三、應適用之法條：刑事訴訟法第273 條之1 第1 項、第299 條
    第1 項前段、第310 條之2 、第454 條第2 項，毒品危害防
    制條例第10條第1 項、第2 項，刑法第11條前段、第47條第
    1 項、第51條第5款、第38條第1項第2款。
四、如不服本判決，得自收受送達之日起10日內向本院提出上訴
    狀。
本案經檢察官陳旻源到庭執行職務。
中    華    民    國    97    年    11    月    28    日
                刑事第十三庭    法  官  許映鈞
以上正本證明與原本無異
如不服本判決應於送達後10日內向本院提出上訴狀
                                書記官  范煥堂
中    華    民    國    97    年    11    月    28    日
附錄本案所犯法條全文
毒品危害防制條例第10條
施用第一級毒品者，處6月以上5年以下有期徒刑。
施用第二級毒品者，處3年以下有期徒刑。


司法院資訊處製作；財團法人民間司法改革基金會備份。
